【裁判字號】    88,易緝,271
【裁判日期】    890211
【裁判案由】    侵占
【裁判全文】
臺灣板橋地方法院刑事判決                        八十八年度易緝字第二七一號
    公  訴  人  臺灣板橋地方法院檢察署檢察官
    被      告  甲○○
右列被告因侵占案件，經檢察官提起公訴（八十七年度偵字第二一六二六號），本院
判決如左：
    主  文
甲○○意圖為自己不法之所有，而侵占自己持有他人之物，處有期徒刑伍月。
    事  實
一、甲○○於民國（下同）八十七年二月六日，在臺北縣土城市○○路○段二十四號
    ，向陸英交通企業有限公司（簡稱陸英公司）承租ＢＸ－九六五號營業小客車一
    輛，約定每日租金為新臺幣（下同）五百八十八元，每七日付款一次。詎甲○○
    竟意圖為自己不法之所有，自八十七年八月十日起即拒絕繳納租金，亦未將上開
    車輛返還陸英公司，而將該車侵占入己。
二、案經被害人陸英公司訴請臺灣板橋地方法院檢察署檢察官偵查起訴。
    理  由
一、訊據被告甲○○對於其在上開時地向告訴人陸英公司租用上開車輛，嗣積欠租金
    等債務，且未將車輛返還陸英公司等情固坦承不諱，惟矢口否認有侵占之犯行，
    辯稱：伊因無錢繳清租金等債務，而曾經表示願還車，但陸英公司不接受，堅持
    一定要結清全部債務，才能還車，後來伊於八十八年一月間某日凌晨七時許，將
    車子放在陸英公司店門口（陸英公司尚未開始上班，店門未開），即擅自離去，
    並未通知陸英公司受領該車，伊並無侵占之意思云云。經查，右揭事實，業據告
    訴人即被害人陸英公司之代理人游長盛於偵查中指訴歷歷，並有計程車租賃合約
    書、催告函（含終止租約之意思表示）及掛號郵件收件回執各一份附卷可稽，顯
    見被告於八十七年九月九日收受催告函後，即有意圖為自己不法之所有，而將上
    開車輛變易持有為所有之意思甚明。事證明確，被告之犯行堪以認定。
二、核被告所為，係犯刑法第三百三十五條第一項之侵占罪。爰審酌被告並無前科，
    有臺灣板橋地方法院檢察署刑案資料查註紀錄表、被告全國前案資料及臺灣高等
    法院檢察署刑案紀錄簡覆表各一份在卷足憑，其智識程度、被告意圖為自己不法
    之所有，而侵占自己持有他人之自用小客車，其犯罪之動機、目的、手段、犯罪
    所生之危害、犯罪後之態度及被告尚未與被害人達成民事和解並賠償損失等一切
    情狀，量處如主文所示之刑，以示懲儆。
據上論斷，應依刑事訴訟法第二百九十九條第一項前段，刑法第三百三十五條第一項
，罰金罰鍰提高標準條例第一條前段，判決如主文。
本案經檢察官陳明祥到庭執行職務
中      華      民      國      八十九      年     二     月    十一    日
                                      臺灣板橋地方法院刑事第一庭
                                          法  官  楊  千  儀
右正本證明與原本無異。
如不服本判決應於送達後十日內向本院提出上訴狀。
                                          書記官  王      明
中      華      民      國      八十九      年     二     月    十六    日
附錄本案論罪科刑法條全文：
刑法第三百三十五條
意圖為自己或第三人不法之所有，而侵占自己持有他人之物者，處五年以下有期徒刑
、拘役或科或併科一千元以下罰金。
前項之未遂犯罰之。
（罰金已依罰金罰鍰提高標準條例提高十倍）


司法院資訊處製作；財團法人民間司法改革基金會備份。
